臺灣臺中地方法院民事判決
111年度中簡字第1084號
原      告  謝智宇

訴訟代理人  謝寬造

被      告  蕭文棋
上列當事人間侵權行為損害賠償(交通)事件，本院於民國111年7
月27日言詞辯論終結，判決如下：
    主      文
被告應給付原告新臺幣616867元，及自民國111年2月11日起至清
償日止，按年息5%計算之利息。
原告其餘之訴及假執行之聲請均駁回。
訴訟費用新臺幣1000元由被告負擔，餘由原告負擔。
本判決原告勝訴部分得假執行。但被告如以新臺幣616867元為原
告預供擔保後，得免為假執行。
    事實及理由
一、原告主張：被告於民國110年2月15日22時35分許，騎乘車  
    牌號碼000-000普通重型機車，行經臺中市○○區○○路0段
    000號前，因過失撞擊原告所有並騎乘之LAG-3368號大型重 
     型機車(下稱系爭機車)，致原告人車倒地，受有右側遠端 
     橈骨及骨幹骨折、上門牙斷裂、四肢及右臀部多處擦挫傷 
     之傷害，爰請求被告賠償亞洲大學附屬醫院(下稱亞洲醫院
)
    醫療費用新臺幣(下同)83469元、佑民醫療社團法人佑民醫 
     院醫療費用1820元、醫療藥材費用550元、希望牙醫費用36
      150元、後續醫療費用15萬元、看護費86400元、受傷後之
      營養費2萬元、車資1萬元、減少工作損失222000元、精神
      慰撫金150萬元、系爭機車維修費199105元、停車保管費1
8      000元、拖車費6000元、手機修護費3100元，合計000000
0      元，及自起訴狀繕本送達翌日起至清償日止，按年息5%
計      算之利息，並陳明願供擔保，請准宣告假執行。
二、被告則以：㈠原告於110年2月16日至110年2月21日在亞洲   
   醫院住雙人病房，惟依原告所受之傷害，原告住健保病房   
   即可，此差額應由原告自行支付。另原告在亞洲醫院住院   
   期間自費使用特殊材料65972元，該材料應可使用健保支付  
    ，此部分費用顯無必要。㈡佑民醫院1820元醫療費用部分   
   ，被告不予爭執。㈢原告已接受醫院治療，其自行購買藥    
  膏550元顯無因果關係。㈣原告提出之希望牙醫診所收據為    
  36000元，而非36150元，被告就36000元不爭執，另150元    
  部分，原告應提出證據證明之。㈤原告最後一次就診紀錄為
    110年7月30日，原告後續就未再接受治療，顯見原告已完  
    全康復，原告主張後續醫療費用15萬元，並無理由。㈥看護
    費86400元部分被告不爭執。㈦原告主張受傷後之營養費2萬
    元，並非必要，顯無理由。㈧原告因本件事故，並無不能坐
    公車之情形，且未提供相關車資及計算依據，原告主張車資
　　費用1萬元，顯無理由。㈨原告雖提出大埔鐵板燒員工薪資明
    細表作為請求減少工作損失之依據，惟被告爭執該單據之形
    式及實質真正。㈩原告所受傷害非重，原告請求逾3萬元之精
    神慰撫金150萬元，顯有過高之情。系爭機車是否為原告所
    有，請原告提出證明。又原告所提供為報價單，無法證明原
    告有維修系爭機車，且除工資外，仍應照機車年份，扣除折
    舊。原告提供之廣懋車業有限公司之預約訂單收據，其右
    下角日期為「10/5」，與本次事故時間相差甚遠，停車保管
    費18000元與本件事故顯無因果關係。原告提供  報價單上
    已有拖運費用2000元，原告又再次主張拖車費用6000元，顯
    見原告有惡意重複虛報之情形。原告主張手機修理費3100
    元，原告並未提出修理單據，被告亦否認手機損壞與本件事
    故有關。本件是原告騎車超速，又未注意車前狀況，自後
    追撞被告，原告應負70%之肇事責任，且原告已領取之強制
    責任險之金額，應依法扣除等語置辯，請求駁回原告之訴，
    並陳明如受不利判決，願供擔保，請准宣告免為假執行。 
四、因故意或過失，不法侵害他人之權利者，負損害賠償責任；
    汽車、機車或其他非依軌道行駛之動力車輛，在使用中加損
    害於他人者駕駛人應賠償因此所生之損害；不法侵害他人身
    體、健康者，對於被害人因此喪失或減少勞動能力，或增加
    生活上之需要時，應負損害賠償責任；不法侵害他人之身體
    、健康、名譽、自由、信用、隱私、貞操，或不法侵害其 
    他人格法益而情節重大者，被害人雖非財產上之損害，亦得
     請求賠償相當之金額，民法第184條、第191條之2前段、第
      193條第1項、第195條分別定有明文。被告因本件過失傷
    害原告案件，經本院111年度交簡上字第108號刑事判決(下
    稱系爭判決)判處有期徒刑4月，如易科罰金，以1000元折算
    1日，緩刑2年確定，經本院依職權調閱系爭判決電子卷宗查
    對無訛，依上開規定，被告自應就原告所受損害負賠償責任
    。茲就原告請求之金額，是否應予准許，分述如下：　
　㈠亞洲醫院醫療費用83469元部分：
　　原告主張因本件車禍支出亞洲醫院醫療費用83469元之事實
　　，業據其提出收據等件為證，被告雖抗辯原告自費之病房費
    、特殊村料費，均非必要費用，不應列入計算云云。惟大醫
    院之健保病房空床難求，且健保未給付之特殊材料，為醫療
    需要，醫師常會要求病患自費，是被告上開所辯，不足採信
　　。從而，原告請求被告賠償亞洲醫院醫療費用83469元，均
    屬有據，應予准許。 
　㈡佑民醫院醫療費用1820元部分：
　  原告主張因本件車禍支出佑民醫院醫療費用1820元之事實，
　  業據其提出收據等件為證，並為被告所不爭執，原告請求  
    被告賠償佑民醫院醫療費用1820元，即屬有據，應予准許。
  ㈢醫療藥材費用550元部分：　 
　  原告主張因本件車禍支出醫療藥材費用550元之事實，固據
　　其提出免用統一發票收據1紙為證，惟其上品名僅記載為「 
    藥膏」，不知其用途，是原告請求被告賠償醫療藥材費用55
    0元，即屬無據，應予駁回。 
　㈣希望牙醫費用36150元部分：
　  原告主張因本件車禍支出希望牙醫費用36150元之事實，業
    據其提出收據等件為證，其中150元為掛號費用，被告抗辯
　　另150元部分原告應提出證據證明之云云，不足採信。從而
    ，原告請求被告賠償希望牙醫費用36150元，即屬有據，應
    予准許。 
　㈤後續醫療費用15萬元部分：
    原告主張後續醫療費用15萬元之事實，業據被告所否認，且
    未提出任何證據證明之，本院即難以認定准許，故原告此部
    分之請求，應無理由。
　㈥看護費86400元部分：
　　原告主張因本件車禍支出看護費86400元之事實，為被告所
    不爭執，此部分應如數照准。
　㈦受傷後之營養費2萬元部分：
　  原告主張受傷後之營養費2萬元之事實，業據被告所否認，
    且未提出任何證據證明之，本院即難以認定准許，故原告此
    部分之請求，應無理由。
　㈧車資1萬元部分：　
　　原告主張因本件車禍支出車資1萬元之事實，業據被告所否
    認，且未提出任何搭乘計程車收據以茲證明，本院即難以認
    定准許，故原告此部分之請求，應無理由。
　㈨減少工作損失222000元部分：
　　原告所提出之亞洲醫院診斷證明書醫師囑言記載：「病患  
    (指原告)於110年2月15日經急診入院，110年2月16日接受  
    骨折復位及內固定手術(使用自費鎮定型骨板)，於110年2  
    月21日出院共計住院6日。病患於110年2月26日至110年3月 
      26日至門診複診共2次，建議復健治療，專人照顧1個月及
      休養6個月。」，堪認原告至少有6個月不能工作。而原告
      於車禍前為大埔鐵板燒員工，110年2月薪資為35576元、1
  1    0年1月薪資為37029元、109年12月薪資為38457元、109
  年1    1月薪資為40561元、109年10月薪資為40621元、109年
  9月    薪資為41018元，有原告提出之薪資明細表及存摺在卷
  可稽
    ，原告6個月平均工資為38877元「計算式：(35576元＋370  
    29元＋38457元＋40561元＋40621元＋41018元)÷6＝38877    元
  」，原告至少受有233262元之工作損失，原告僅請求被告
　  賠償222000元，應予准許。
　㈩精神慰撫金150萬元部分：
　  按慰藉金之賠償須以人格權遭遇侵害，使精神上受有痛苦為
    必要，其核給之標準固與財產上損害之計算不同，然非不可
    斟酌雙方身分資力與加害程度，及其他各種情形核定相當之
    數額，有最高法院51年台上字第223號判例可參。本院審酌
    原告因本件車禍受有右側遠端橈骨及骨幹骨折、上門牙斷裂
    、四肢及右臀部多處擦挫之傷害，認原告請求被告賠償精神
    慰撫金150萬元，尚屬過高，應予核減為50萬元。
　系爭機車損失199105元部分：
    不法毀損他人之物者，應向被害人賠償其物因毀損所減少  
    之價值，民法第196條定有明文。依原告所提出之估價單所 
     示，系爭機車修護需花費199105元，自難以系爭機車沒有 
     修理，即謂非系爭機車毀損所減少之價值。惟請求賠償物 
     被毀損所減少之價值，得以修護費用為估價標準，但以必 
     要者為限，例如修理材料費以新品換舊品應予折舊(參照最
      高法院77年第9次民事庭會議)。系爭機車為原告所有，於
1      08年11月出廠，有原告提出之系爭機車行照在卷可稽，
至      發生車損之110年2月15日共計1年4月(依營利事業所得
稅結      算申報查核準則，提列折舊以一年為計算單位，其使
用期      間未滿一年者，按實際使用月數相當於全年之比例計
算之，
    不滿一月者，以月計）。而行政院所頒佈固定資產耐用年  
    數表第二類第三項規定，機車之耐用年數為3年，依定率遞 
     減法每年應折舊536/1000。原告所提出之估價單所示，系 
     爭機車修理費用合計199105元，其中零件費用為173105元 
     ，扣除折舊額後應為65936元(計算式詳如附表，元以下四 
     捨五入），加計不必折舊之工資24000元、托運費用2000元
    ，合計91936元。
  停車保管費18000元、拖車費6000元部分：
    原告請求被告給付停車保管費18000元、拖車費6000元，固
    提出予以預約訂金收據為證，惟其於111年6月28日具狀陳稱
    ：「車禍事故發生後原本計劃將毀損的重機修護，惟經車行
    報價後，修車費用高達199105元，故幾經考量後決定以3萬
    元轉賣給車行『廣懋國際車業有限公司』」，是該停車保管費
    18000元、拖車費6000元，係原告決定是否修理系爭機車產
    生之費用， 並非因本件車禍所致生之直接損害，原告此部
    分之請求，應無理由。
　手機修護費3100元部分：　
　　原告主張因本件車禍支出手機修護費3100元之事實，固據其
    提出維修單等件為證，惟為被告所否認，且原告亦未舉證上
    開費用與本件車禍有關。從而，原告請求被告賠償手機費31
    00元，即屬無據。 
  綜上所述，原告因本件車禍得請求之金額為亞洲醫院醫療費
    用83469元、佑民醫院醫療費用1820元、希望牙醫費用36150
    元、看護費86400元、減少工作損失222000元、精神慰撫金5
    0萬元、系爭機車損失91936元，合計0000000元。
五、惟損害之發生，被害人與有過失者，法院得減輕賠償金額或
    免除之，民法第217條第1項定有明文。且民法第217條規定
    之目的，在謀求加害人與被害人間之公平，故在裁判上法院
    得依職權減輕或免除之(最高法院85年台上字第1756號判例
    意旨參照）。另法院對於賠償金額減至何程度，抑為完全免
    除，應斟酌雙方原因力之強弱與過失之輕重以定之(最高法
    院54年台上字第2433號判例意旨參照)。本件被告駕駛普通
    重型機車，行至無號誌交岔路口，未開啟頭燈逕由機慢車道
    進入路口往左迴車，未讓行進中車輛先行，為肇事主因；原
    告謝智宇駕駛大型重型機車，行至無號誌交岔路口，未減速
    慢行作隨時停車之準備，為肇事次因，有臺中市交通事件裁
    決處110年12月30日中市交裁管字第1100095519號函檢附之
    臺中市車輛行車事故鑑定覆議委員會覆議意見書(覆議字第0
    000000案)在系爭判決電子卷宗可稽，本院參酌雙方過失之
    輕重及原因力之強弱，應認原告與被告之過失比例應為7:3
　　。依此計算，原告得請求被告賠償之金額715243元「計算式
    ：0000000元×3/10＝715243元(元以下四捨五入）」。
六、又保險人依本法規定給付之保險金，視為加害人或被保險人
    損害賠償金額之一部分；加害人或被保險人受賠償請求時，
    得扣除之，強制汽車責任保險法第30條定有明文。原告因本
    件車禍，業已領取強制汽車責任險理賠金98376元之事實，
    業據原告提出存摺為證，依上開規定，於原告得請求賠償之
    金額中，自應扣除上揭已領取之強制汽車責任險理賠金，故
    於原告得請求賠償之金額中應扣除98376元。從而，原告得
    請求被告賠償之金額為616867元。
七、綜上所述，原告依侵權行為之法律關係，請求被告給付6168
    67元，及自起訴狀繕本送達被告翌日即111年2月11日起至清
    償日止，按年息5%計算之法定遲延利息之範圍內，洵屬正當
    ，應予准許。逾此範圍之請求，於法無據，其假執行之聲請
    亦失所依據，應併予駁回。
八、上開原告勝訴部分，係就民事訴訟法第427條第1項適用簡易
    程序所為被告敗訴之判決，應依職權宣告假執行。被告陳明
    願供擔保請准宣告免為假執行，經核與規定相符，爰酌定相
    當擔保金額准許之。原告雖陳明願擔保聲請宣告假執行，然
    此僅係促請本院注意而已 ，毋庸就其聲請為准駁之裁定。
    被告陳明願供擔保請准宣告免為假執行，經核與規定相符，
    爰酌定相當擔保金額准許之。
九、訴訟費用負擔之依據：民事訴訟法第79條。
中　　華　　民　　國　　111 　年　　9 　　月　　14　　日
                  臺中簡易庭  法  官  劉正中
以上為正本係照原本作成。
如不服本判決，應於送達後20日內，向本院提出上訴狀並表明上
訴理由，如於本判決宣示後送達前提起上訴者，應於判決送達後
20日內補提上訴理由書（須附繕本）。如委任律師提起上訴者，
應一併繳納上訴審裁判費。　　　
中　　華　　民　　國　　111 　年　　9 　　月　　14　　日
                              書記官  江婉君　　　
附表：
折舊時間           金額
第1年折舊值        173,015×0.536=92,736
第1年折舊後價值    173,015-92,736=80,279
第2年折舊值        80,279×0.536×(4/12)=14,343
第2年折舊後價值    80,279-14,343=65,936